臺灣臺中地方法院刑事裁定
111年度單聲沒字第63號
聲  請  人  臺灣臺中地方檢察署檢察官
被      告  黃傑民



上列聲請人聲請單獨宣告沒收案件(110年度緩字第536號、111年
度執聲字第460號)，本院裁定如下： 
    主    文
扣案如附表編號㈠至㈧所示之物暨如附表編號㈨所示犯罪所得新臺
幣貳仟肆佰陸拾捌元均沒收。
    理    由
一、聲請意旨略以：本案被告黃傑民因賭博案件，經臺灣臺中地
    方檢察署檢察官於民國110年1月28日以109年度偵字第20930
    號為緩起訴處分確定，並於111年1月27日緩起訴期滿未經撤
    銷；本案扣案如附表編號㈠至㈧所示之物，被告所有，且供犯
    罪所用之物。另本案扣押如附表編號㈨所示之物，係犯罪所
    得之物，且為被告所有，爰依刑事訴訟法第259條之1規定，
    單獨聲請宣告沒收等語。
二、按檢察官依第253條或第253條之1為不起訴或緩起訴之處分
    者，對刑法第38條第2項、第3項之物及第38條之1第1項、第
    2項之犯罪所得，得單獨聲請法院宣告沒收，刑事訴訟法第2
    59條之1定有明文。
三、經查：
　㈠被告黃傑民因賭博案件，前經臺灣臺中地方檢察署檢察官以1
    09年度偵字第20930號為緩起訴處分確定在案，此有臺灣臺
    中地方檢察署檢察官109年度偵字第20930號緩起訴處分書1
    份在卷可稽【見臺灣臺中地方檢察署109年度偵字第20930號
    偵查卷宗(下稱偵卷)第451-452頁】，復經本院核閱前開卷
    宗無訛。依上開緩起訴處分書所示，被告緩起訴期間為1年
    ，被告並應自緩起訴處分確定日起3個月內，向公庫支付新
    臺幣2萬元，且自110年1月28日起至111年1月27日止，期滿
    未經撤銷，亦有被告全國刑案資料查註表1份、臺灣臺中地
    方檢察署報告書1紙附於臺灣臺中地方檢察署110年度緩字第
    536號緩起訴執行卷宗(下稱執行卷)可稽。
　㈡扣案如附表編號㈠至㈣所示之物，均係被告於本案供給賭博場
    所，提供賭客當場賭博使用等情，業經證人即賭客歐自發、
    林佳興、林昱軒、洪梓睿、王品閎、楊宗翰、廖佑程、梁育
    嘉分別於警詢及偵訊時證述明確(歐自發部分：見偵卷第47-
    51、215-217頁；林佳興部分：見偵卷第53-58、215-217頁
    ；林昱軒部分：見偵卷第59-63、215-217頁；洪梓睿部分：
    見偵卷第65-70、215-217頁；王品閎部分：見偵卷第71-76
    、231-233頁；楊宗翰部分：見偵卷第77-82、231-233頁；
    廖佑程部分：見偵卷第83-88、231-233頁；梁育嘉部分：見
    偵卷第89-94、231-233頁)，且有臺中市政府警察局第六分
    局搜索/扣押筆錄暨扣押物品目錄表共3紙、查獲現場照片20
    張、扣案物品照片2張在卷可稽（見偵卷第105-109、119、1
    21-129、133、199、203頁)，另扣案如附表編號㈤及㈥所示帳
    冊及報名表，均係本案被告經營供給賭博場所、聚眾賭博期
    間，向賭客收取之麻將比賽報名表單及記錄每日營運帳務所
    用，扣案如附表編號㈦及㈧所示筆記型電腦及行動電話，分別
    係用以製作本案賭博場所麻將比賽廣告文宣、刊登比賽訊息
    或與賭客聯繫預約賭博場所使用等情，業據被告於警詢時坦
    承不諱(見偵卷第37-39頁)，核與證人即賭客王品閎、楊宗
    翰、廖佑程、梁育嘉分別於警詢時、證人即賭客林佳興於偵
    訊時證述情節均相符合(王品閎部分：見偵卷第74-75頁；楊
    宗翰部分：見偵卷第80-81頁；廖佑程部分：見偵卷第86-87
    頁；梁育嘉部分：見偵卷第93頁；林佳興部分：見偵卷第21
    7頁)，且有LINE對話紀錄截圖照片(林佳興)1張、LINE對話
    紀錄截圖照片(暱稱「逢甲國際麻將協會2.0」)15張、帳冊
    暨文宣節本7紙、扣案物品照片5張可資佐證(見偵卷第120、
    129-132、135-147、197、201頁)，堪認均屬被告所有，供
    其經營本案供給賭博場所、聚眾賭博所用之物，按諸前揭規
    定，核屬檢察官得單獨聲請法院宣告沒收之情形。是聲請人
    本件就此部分扣案物聲請單獨宣告沒收，於法並無不合，為
    有理由，應予准許。
　㈢扣案如附表編號㈨所示現金新臺幣(下同)2,468元，係被告經
    營本案供給賭博場所、聚眾賭博期間之109年6月25日收取之
    報名費及檯費等情，業經被告於警詢時供承明確(見偵卷第3
    7頁)，依首揭說明，應認本件檢察官依刑法第38條之1第1項
    及刑事訴訟法第259條之1規定，聲請本院裁定將此部分扣案
    物沒收，核無不合，應予准許。
據上論斷，應依刑事訴訟法第455條之36第2項、第259條之1，刑
法第38條第2項前段，裁定如主文。
中　　華　　民　　國　　111 　年　　5   　月　　11　　日
                  刑事第十五庭  法  官  湯有朋
以上正本證明與原本無異。
如不服本裁定，應於收受送達後5日內向本院提出抗告狀。（應
附繕本）
　　　　　　　　　　　　　　　　書記官　黃美雲　　　　　
中　　華　　民　　國　　111 　年　　5 　　月　　11　　日
附表：
編號 扣案物品名稱 數量 所有人 或持有人 備註 ㈠ 麻將1副(含方向骰子1個) 144張 黃傑民 見偵卷第109頁，編號①。 ㈡ 麻將1副(含方向骰子1個) 136張 黃傑民 見偵卷第109頁，編號②。 ㈢ 牌尺 8支 黃傑民 見偵卷第109頁，編號③。 ㈣ 撲克牌(計分籌碼) 2副 黃傑民 見偵卷第109頁，編號④。 ㈤ 麻將競賽報名表（6/28） 55張 黃傑民 見偵卷第109頁，編號⑤。 ㈥ 帳冊 2本 黃傑民 見偵卷第109頁，編號⑥。 ㈦ 筆記型電腦（含滑鼠及電源線） 1臺 黃傑民 見偵卷第109頁，編號⑦。 ㈧ APPLE廠牌金色行動電話(含門號0000000000號SIM卡1張，IMEI碼000000000000000號） 1支 黃傑民 見偵卷第109頁，編號⑧。 ㈨ 現金(新臺幣) 2,468元 黃傑民 見偵卷第109頁，編號⑨。